【裁判字號】    92,易,630
【裁判日期】    920312
【裁判案由】    違反動產擔保交易法
【裁判全文】
臺灣臺中地方法院刑事判決                          九十二年度易字第六三號
    公  訴  人  臺灣臺中地方法院檢察署檢察官
    被      告  甲○○
右列被告因違反動產擔保交易法案件，經檢察官提起公訴（九十二年度調偵字第一九
號），本院判決如左：
    主  文
甲○○無罪。
    理  由
一、公訴意旨略以：被告甲○○於民國（以下同）八十八年十二月二十八日，以動產
    擔保交易附條件買賣之方式，向大和機車出租有限公司購買車牌號碼ＯＢＧ─三
    二五號重型機車，為動產擔保交易之債務人。約定總價金新台幣（下同）四萬零
    三百元，分十期給付，每月一期，每月三十日付款，每期付款四千零三十元，標
    的物存放地點為臺中市○○○街二○二號。在價金未付清之前，標的物所有權仍
    屬於出賣人所有，買受人僅得依約占有使用，不得任意遷移或為其他處分。詎甲
    ○○在取得標的物之後，僅繳付六期之分期價金，自八十九年七月三十日第七期
    起，即拒不付款，且意圖為自己不法之利益，將該標的物遷移逃匿不知去向，致
    出賣人追索無著受有損害。因認被告有犯動產擔保交易法第三十八條之罪嫌等語
    。
二、按犯罪事實應依證據認定之，無證據不得推定其犯罪事實；又不能證明被告犯罪
    或其行為不罰者，應諭知無罪之判決；刑事訴訟法第一百五十四條、第三百零一
    條第一項分別定有明文。
三、訊據被告甲○○對有於八十八年十二月二十八日，以動產擔保交易附條件買賣之
    方式，向大和機車出租有限公司購買車牌號碼ＯＢＧ─三二五號重型機車，為動
    產擔保交易之債務人之事實直承不諱，惟於偵、審中均否認有將上開機車遷移之
    情事，辯稱：其是住在四樓平常上班均不在家，而核機車是因故被扣牌照，所以
    未能騎用，而停放一樓騎樓處，其是因經濟上有困難所以未能如期給付分期款，
    現該機車已為告訴人取回，其並與告訴人和解願賠償損害一萬元等語。查本件被
    告是因在上班，且因上開機車被扣照，所以告訴人代理人乙○○多次前往標的物
    存放地點臺中市○○○街二○二號，未能找到被告及機車，嗣被告於偵查中經拘
    提到案後，該機車亦尚存放在臺中市○○○街二○二號騎樓，且無車牌，該車並
    已為其取回，其以前可能是因該機車無牌照，加以久未整修騎用，所以才會找不
    到等情，亦據告訴代理人乙○○於本院審理中陳述在卷，核與被告所辯相符合。
    另本件被告於本院審理中，已與告訴人代理人和解，願賠付告訴人該車折損價差
    一萬元，並為告訴代理人所同意，此亦有筆錄在卷可參。查動產擔保交易法第三
    十八條規定，以動產擔保交易之債務人，意圖不法之利益，將標的物遷移、出賣
    、出質、移轉、抵押或為其他處分，致生損害於債權人者為犯罪構成要件，本件
    被告雖以動產擔保交易附條件買賣之方式，向告訴人大和機車出租有限公司購買
    車牌號碼ＯＢＧ─三二五號重型機車，為動產擔保交易之債務人。但其並未將標
    的物遷移、出賣、出質、移轉、抵押或為其他處分，有如前述，而上開機車是嗣
    後因故被扣牌照，致被告不敢騎用，該機車並已為告訴代理人取回，被告並於本
    院審理中即表示願意賠償折損價差一萬元，而為告訴代理人所接受，則顯見被告
    購買該車，應無意圖不法之利益，及損害於債權人之犯意甚明，此外復查無其他
    積極證據足以證明被告有公訴意旨所指之犯行，本件依首開說明，應為被告無罪
    之判決。
四、據上論斷，應依刑事訴訟法第三百零一條第一項，判決如主文。
中      華      民      國     九十二     年      三      月    十二    日
                                    臺灣臺中地方法院刑事第二庭
                                        法  官  柯  崑  輝
右正本證明與原本無異。
如不服本判決，應於送達後十日內向本院提出上訴狀（須附繕本），上訴於台灣高等
法院台中分院。
                                        書記官
中      華      民      國     九十二     年      三      月    十二    日


司法院資訊處製作；財團法人民間司法改革基金會備份。
